臺灣桃園地方法院民事裁定
111年度司繼字第1270號
聲  請  人  石佩宜律師

被  繼承人  關德興(亡)


上列聲請人聲請酌定遺產管理人報酬事件，本院裁定如下：
    主      文
聲請人管理被繼承人之遺產報酬合計為新臺幣柒萬元，由被繼承
人關德興之遺產負擔。
聲請人管理被繼承人之遺產代墊費用合計為新臺幣柒仟貳佰陸拾
陸元，由被繼承人關德興之遺產負擔。
聲請程序費用新臺幣壹仟元由被繼承人關德興之遺產負擔。
    理      由
一、按遺產管理人得請求報酬，其數額由親屬會議按其勞力及其
    與被繼承人之關係酌定之；親屬會議不能召開或召開有困難
    時，依法應經親屬會議處理之事項，由有召集權人聲請法院
    處理之，民法第1183條、第1132條第2項前段規定甚明。次
    按，關於遺產管理、分割及執行遺囑之費用，由遺產中支付
    之，民法第1150條前段亦有明文。復按法院選任之遺產管理
    人之報酬，應按遺產管理人與被繼承人之關係、管理事務之
    繁簡、遺產狀況及其他情形斟酌定之，此觀民法第1183條與
    家事事件法第141條準用第153條規定甚明。末按遺產管理人
    應作成管理財產目錄，並應經公證人公證，其費用由被繼承
    人之財產負擔之，家事事件法第141條準用同法第148條規定
    。
二、本件聲請意旨略以：聲請人前經鈞院以110年度司繼字第20
    號民事裁定選任為被繼承人關德興之遺產管理人，現被繼承
    人所有桃園市○○區○○段000地號與桃園市○○區○○段0000○號房
    地均已拍定，而被繼承人除前開房地外並無其他資產，為避
    免後續待辦事項無法請領，且聲請人為列為優先債權參與遺
    產分配，爰就聲請人擔任本件遺產管理人期間，依法執行職
    務所支出之先行墊款、費用及報酬，請求核定代管被繼承人
    遺產之管理報酬86,700元，及管理期間所墊付費用7,266元
    ，合計93,966元等語。
三、經查，本件聲請人主張其經本院110年度司繼字第20號民事
    裁定選任為被繼承人關德興之遺產管理人，並經本院110年
    度司繼字第20號、110年司家催字第107號裁定對其大陸地區
    以外繼承人、債權人及受遺贈人為公示催告，且被繼承人所
    有桃園市○○區○○段000地號與桃園市○○區○○段0000○號房地均
    已拍定等節，業據聲請人提出本院民事執行處函影本為證，
    並經本院調閱前開卷宗查核屬實。茲本院審酌遺產管理人執
    行職務複雜之程度及其所進行之遺產管理工作內容，包括閱
    卷、公示催告、搜索被繼承人之遺產、編製遺產清冊與公證
    、申報遺產稅、被動收受強制執行程序與各項非訟程序之公
    文，多屬例行性之事務，又參以本件公示催告期間尚未屆滿
    ，本件遺產管理時間至今已歷時1年多，而本件又無後續遺
    產須管理等一切情狀，暨聲請人擔任無人承認繼承遺產之遺
    產管理人，與財團法人法律扶助基金會律師同樣具有公益性
    質，依法扶酬金計付標準表，原則上每件訴訟案件約2至3萬
    元乙節，認本件核予遺產管理人之報酬以7萬元為適當。又
    聲請人主張於代管遺產期間，因管理遺產而墊付之費用（含
    聲請公示催告、閱卷費、公證費、戶籍謄本規費、郵資）總
    計7,266元乙節，業據聲請人提出單據影本在卷可稽，亦應
    予准許，爰裁定如主文。另本件聲請費1,000元，已另於首
    揭主文第三項中諭知，併予敘明。
四、如不服本裁定應於送達後10日內向本院提出抗告狀，並應繳
    納抗告裁判費新臺幣1,000 元整。
中　　華　　民　　國　　111 　年　　7 　　月　　23　　日
                   家事法庭司法事務官　蔡淑蘭
以上正本係照原本作成。